臺灣高等法院高雄分院刑事判決　　　 110年度侵上訴字第48號
上　訴　人
即　被　告　乙○○



指定辯護人　林昱宏律師（義務辯護）
 
上列上訴人因妨害性自主等案件，不服臺灣屏東地方法院109 年
度侵訴字第30號，中華民國110 年4 月16日第一審判決（起訴案
號：臺灣屏東地方檢察署107 年度偵字第5658號、第5775號、第
7127 號），提起上訴，本院判決如下：
    主  文
原判決關於乙○○乘機性交、教唆乘機性交部分暨其定應執行刑
部分，均撤銷。
乙○○犯乘機性交罪，處有期徒刑伍年。
乙○○被訴教唆乘機性交部分，無罪。
其他上訴駁回。
上開第2 項撤銷改判所處有期徒刑伍年部分，與駁回上訴部分所
處之刑（共同妨害秘密罪處有期徒刑拾月，共同散布竊錄之非公
開活動及身體隱私部位罪處有期徒刑拾月），應執行有期徒刑陸
年貳月。
    事  實
一、乙○○前因犯以藥劑強制性交罪，經最高法院以105 年度台
    上字第2767號判處有期徒刑8 年6 月確定，並於民國106 年
    4 月11日因未到案執行而遭通緝後，即以假名「歐陽」至屏
    東縣恆春鎮躲藏，嗣乙○○在交友軟體BEETALK 上，以「歐
    陽靖衍」為名，結識代號0000000000號之成年女子( 真實姓
    名年籍詳卷，下稱甲) 。
二、乙○○於106 年9 月18日某時許，駕車搭載甲○至墾丁遊玩
    ，兩人於同日晚間一同在墾丁某沙灘酒吧飲酒，甲○飲酒過
    量後，因不勝酒力而失去意識。乙○○於同日23時許將甲○
    帶回位於屏東縣○○鎮○○路00號之ＯＯＯ旅店之民宿（下
    稱上開民宿，民宿管家為洪○○）309 號房投宿。其明知甲
    ○因酒後失去意識，處於不知且不能抗拒之狀態，竟基於乘
    機性交之犯意，於同日23時許至翌（19）日1 時許間某時，
    先褪去甲○全身衣物後，再以生殖器插入甲○陰道來回抽動
    之方式，為性交行為一次。乙○○得逞後，竟邀洪○○進上
    開房間，洪○○見甲○全裸且毫無意識，旋對無意識之甲○
    萌生乘機性交犯意，以生殖器插入甲○陰道為性交行為一次
    （洪○○此部分犯行，業經原審判決確定）。
三、乙○○基於拍攝竊錄他人之非公開活動及身體隱私部位之犯
    意，在上開民宿，由乙○○先持其所有之GoPro Hero5 攝影
    機1 台，以錄影之方式，拍攝上開其與甲○性交行為之非公
    開活動及甲○之身體隱私部位之猥褻影像，並承前犯意，授
    意洪○○於性交過程中，持上開攝影機竊錄洪○○與甲○上
    開性交過程之猥褻影像，洪○○旋與乙○○共同基於拍攝竊
    錄他人非公開活動及身體隱私部位之犯意聯絡，亦持上開Go
    Pro Hero5 攝影機，以錄影之方式，拍攝其與甲○性交行為
    之非公開活動及甲○之身體隱私部位之猥褻影像。
四、乙○○與姓名年籍均不詳之成年人綽號「約哥」之大陸地區
    色情網站管理者，另共同基於散布竊錄之非公開活動及身體
    隱私部位之犯意聯絡，於106年9月19日後某日之不詳時、地
    ，由乙○○將前開照片及影片，經由網際網路上傳至「約哥
    」指定之網路空間，再由「約哥」將上開猥褻影像放置於「
    卡提諾論壇」（網址設在大陸地區），供不特定人觀覽而共
    同散布上開猥褻物品。
五、嗣甲之友人於107年2月10日下午9時30分許，在「卡提諾論
    壇」上，見發佈者:「醜男五金行」，名稱為:「臉紅心跳，
    身穿可愛水果內衣的大三學生妹被騙回房間亂幹一通，幹到
    一半還疑似醒了. . . . 」、標題照片為甲○之超連結網址
    ，於連線觀覽後，驚覺係甲○遭他人乘機性交而拍攝之猥褻
    照片與影片，旋通知甲○報警處理，始為警循線查獲上情。
六、案經甲訴由屏東縣政府警察局恆春分局報告臺灣屏東地方
    檢察署檢察官偵查起訴。
    理  由
壹、程序部分
    按性侵害犯罪防治法所稱性侵害犯罪，係指觸犯刑法第221
    條至第227 條、第228 條、第229 條、第332 條第2 項第2
    款、第334 條第2 項第2 款、第348 條第2 項第1 款及其特
    別法之罪；又行政機關、司法機關及軍法機關所製作必須公
    示之文書，不得揭露被害人之姓名、出生年月日、住居所及
    其他足資識別被害人身分之資訊，性侵害犯罪防治法第2 條
    第1 項、第12條第2 項分別定有明文。另性侵害犯罪防治法
    第12條所定其他足資識別被害人身分之資訊，包括被害人照
    片或影像、聲音、住址、親屬姓名或其關係、就讀學校與班
    級或工作場所等個人基本資料，性侵害犯罪防治法施行細則
    第6 條亦有明文。本件被告所犯係屬性侵害犯罪防治法所稱
    之性侵害犯罪，因本院所製作之本案判決係屬必須公示之文
    書，為避免被害人甲○之身分資訊曝光，故本案被害人甲○
    之姓名、生日、住居所等相關資料，爰依上開規定不予完整
    記載，並以代號替之。
貳、被告有罪部分
一、證據能力
(一)上訴人即被告乙○○（下稱被告）及辯護人主張被告於警詢
    及偵查中所為自白雖出於任意性，但因與事實不符，故無證
    據能力云云（本院卷第146 頁）。惟按被告之自白，非出於
    強暴、脅迫、利誘、詐欺、疲勞訊問、違法羈押或其他不正
    方法，且與事實相符者，得為證據，刑事訴訟法第156 條第
    1 項定有明文。查被告於警詢及偵查時所為不利於己之自白
    ，既出於任意性，且核與事實相符（理由詳後述），依前揭
    法條規定，自得為證據。
(二)被告以外之人於審判外之言詞或書面陳述，除法律有規定者
    外，不得作為證據，刑事訴訟法第159條第1項定有明文。證
    人即原審共同被告洪○○於警詢時之陳述，屬被告以外之人
    於審判外之言詞陳述，對被告而言屬於傳聞證據，核證人洪
    ○○於警詢時陳述內容，與其於偵查中及原審以證人身分具
    結後所為之證言相符，就使用證據之必要性而言，因有偵查
    中及原審之具結證述，可供替代證據使用，上開警詢陳述，
    並非證明犯罪事實之存否所必要。被告及其辯護人對此陳述
    既不同意作為證據，則就證人洪○○於警詢時所為之陳述，
    依法自無證據能力。
(三)被告以外之人於偵查中向檢察官所為之陳述，除顯有不可信
    之情況者外，得為證據，刑事訴訟法第159 條之1 第2 項定
    有明文。證人洪○○於偵查中經檢察官訊問時，以證人身分
    具結後所為之證述，固為被告以外之人於審判外所為陳述，
    被告及辯護人未釋明上開證述有顯不可信之情況，且證人洪
    ○○於原審審理中已到庭接受交互詰問，是證人洪○○於偵
    查中經具結之證述，自有證據能力。至於證人洪○○於偵查
    中未經具結之證述，被告及辯護人既爭執其證據能力，本院
    不採為判斷之依據。
(四)按被告以外之人於審判外之言詞或書面陳述，屬傳聞證據，
    原則上不得作為證據；惟按被告以外之人於審判外之陳述，
    雖不符刑事訴訟法第159 條之1 至第159 條之4 之規定，而
    經當事人於審判程序同意作為證據，法院審酌該言詞陳述或
    書面陳述作成時之情況，認為適當者，亦得為證據，刑事訴
    訟法第159 條第1 項、第159 條之5 第1 項分別定有明文。
    查本判決其他所引用屬於傳聞證據之部分，均已依法踐行調
    查證據程序，且檢察官、被告及辯護人於本院審理時，均明
    示同意有證據能力（見本院卷第144 至146 頁），基於尊重
    當事人對於傳聞證據之處分權，及證據資料愈豐富愈有助於
    真實發現之理念，本院審酌該等證據作成時情況，並無違法
    取證之瑕疵，且無顯不可信之情形，以之作為證據應屬適當
    ，自均有證據能力。
二、認定犯罪事實所憑之證據及理由
(一)訊據被告矢口否認有上開犯行，辯稱：我沒有對甲○為乘機
    性交行為，也沒有對甲○拍錄性交影片，也沒有傳送甲○性
    交影片供他人觀賞，在影片裡與甲○性交的男生，除洪○○
    外，另一個未露面的男生並不是我等語。經查：
 (1)被告於事實欄之時、地，與甲○發生性交行為，嗣由洪○○
    與甲發生性交行為，且於洪○○與甲發生性交行為之過程
    間，被告將其所有之GoPro Hero5 攝影機交付洪○○拍攝兩
    人性交過程，且由被告將影片上傳姓名年籍不詳綽號「約哥
    」之大陸色情網站管理者，以換取該網站永久會員身分等之
    事實，業據被告於警詢、107 年5 月21日偵訊時坦認不諱，
    核與證人即原審共同被告洪○○於偵查中及原審以證人身分
    具結後證述內容相符，此外，並有被害人甲○影片遭上傳至
    網路畫面擷圖、影片內有洪○○畫面擷圖、影片內有被告身
    體刺青畫面擷圖、墾丁ＯＯＯ飯店房間特徵畫面擷圖、墾丁
    ＯＯＯ飯店房間照片、網路畫面擷圖照片、被告所使用之臉
    書、IG、Beetalk 網頁畫面擷圖、106 年9 月18日被害人甲
    ○與被告合照之照片、刑事案件採證相片（ＯＯＯ飯店入住
    紀錄畫面翻拍照片）、刑事案件採證相片（勘驗被告身體照
    片）、警方製作之犯罪嫌疑人乙○○涉嫌妨害性自主等案影
    像檢視一覽表及原審於110 年4 月1 日所製作之勘驗筆錄一
    份（參原審卷第445-457 頁）等附卷可參，上開事實，首堪
    認定。
 (2)被告雖以前詞置辯，惟查:
 1、被告於警詢、偵查、原審準備程序、審理中、再開辯論庭就
    所為之乘機性交、散布猥褻物品、竊錄他人非公開活動及身
    體隱私部位犯行，歷次供述如附表所示，觀諸其辯解內容前
    後不一，矛盾反覆，顯然無從採為被告有利之認定。另就其
    所犯各罪之事證，茲說明如下。
 2、乘機性交部分:
 A、經原審勘驗系爭網路猥褻影片檔名IMG_8608、檔名IMG_8609
    、檔名IMG_8610、檔名IMG_ 8611 後發現:甲甫遭被告放置
    於床上時，身穿無肩緊身上衣與短褲，此時即已毫無意識，
    又據原審勘驗檔名IMG_8608檔案及據警詢卷附檔名IMG_8608
    檔案之翻拍照片所示，於錄影時間00：31時，畫面左上方之
    浴室門開啟，被告從浴室內走出來，上半身赤裸，下半身圍
    著毛巾，胸前有刺青。洪○○之左手出現於錄影畫面中，被
    告拿起床邊之東西後離開錄影畫面。此時，甲○毫無意識且
    全身赤裸，遭性交過程中，甲○均毫無意識等節，此有被害
    人遭上傳檔名IMG_8608檔案之影片翻拍照片與原審於110 年
    4 月1 日之勘驗筆錄可參（參恆警偵銘字第00000000000 號
    警卷第48頁背面-49 頁、原審卷第445-457 頁）。從而，告
    訴人甲○與被告返回民宿時，已毫無意識，於遭性交時，屬
    不知、不能抗拒之情形，已堪認定。被告辯稱，甲○甫回來
    時，乃有意識云云（參附表被告供述、偵5775卷第47-53 頁
    ），顯屬卸責之詞。
 B、洪○○對甲○乘機性交時，被告係在浴室內，故浴室門乃為
    關閉。
 (a)被告於警詢、偵查初訊中辯稱略以：洪○○表示有我在場，
    無法勃起，接著我即進入浴室清理身上甲○的嘔吐物、洗澡
    等語（警卷2-3 頁、他卷第18頁）。核與洪○○於110 年4
    月1 日原審審理時供稱：「我跟被害人發生性行為時，乙○
    ○在廁所裡，門是關上的」（參原審卷第444 頁）、被告於
    上開審理中亦供承: 「洪○○與被害人發生性行為時，我在
    廁所，門關著，我在廁所裡吐」（參原審卷第444 頁）等語
    相符。
 (b)經原審勘驗檔名IMG_8608檔案所見:「錄影時間01：47至04:
    03間，洪○○靠近全裸之無意識被害人甲○之身體。畫面左
    上方之浴室門為關門狀態。」、勘驗檔名IMG_8609所見：「
    00:30 時，洪○○臉部出現在錄影畫面中，並以右手將甲○
    臉上的毛巾拿開，露出甲○臉部，左上方浴室門為關閉」等
    情，核與被告、洪○○供述上情相符，堪信渠等所述為實。
    綜上，自洪○○開始與甲○發生性交行為，被告即進入浴室
    ，故洪○○與甲○發生性交行為時，浴室門為關閉之事實，
    已堪認定。
 C、甲遭洪○○與另一名男子（簡稱:拍攝人）乘機性交。
 (a)經細譯檔名IMG_8609、檔名IMG_8610兩錄影檔部分畫面相同
    ，故檔名IMG_8609、檔名IMG_8610影片兩檔案係經剪輯而成
    ，非屬洪○○對甲○性交之單一連續畫面。從而，警製犯罪
    嫌疑人乙○○、洪○○涉嫌妨害性自主等案影片檢視一覽表
    上載: 「攝錄人：1.乙○○-0:27 秒；2.其餘時間攝錄人為
    洪○○」等節，即屬有誤，不為本院所採，先予敘明。
 (b)原審勘驗檔名IMG_8609檔案結果如下：時間04:04-5:00，洪
    ○○伸出右手，清晰可見洪○○右手腕配戴一條手鍊，此節
    亦據洪○○於審理中自承: 「手鍊為其所有，係彩色編織，
    墾丁大街都有賣」等語相符（參原審卷第447 頁）。洪○○
    於對甲○乘機性交時，右手腕配戴彩色編織手鍊一條之事實
    ，堪以認定。
 (c)原審續勘驗檔名IMG_8609檔案時間02:47 至3:53間拍攝人右
    手無手鍊，拍攝人右手手背有藍色印章與被害人甲○右手手
    上印章雷同，均為四方形印記。03:54 至04:25 間拍攝人特
    寫其與甲○性交畫面，且伸出右手觸摸甲○左側乳頭，該人
    右手無手鍊。錄影時間03:59 ，拍攝人持續特寫對甲○之性
    交過程，且將右手放置於甲○之肚子上，明顯可見該人右手
    並無手鍊一節，有110 年4 月1 日檔名IMG_8610檔案之原審
    勘驗筆錄一份可參（參原審卷第448-449 頁）。
 (d)原審再勘驗檔名IMG_8610檔案時間於00:31 至02:38間，可
    明顯看出拍攝人之「右手手背」與被害人甲○之「右手手背
    」均有一藍色印記，且拍攝人之右手手腕並無手鍊。於錄影
    時間01：39時，拍攝人左手持攝影器材，拍攝其對被害人甲
    ○之性交過程，且伸出右手，右手之手腕並無手鍊。於錄影
    時間01：44、02:25 、04:22 時，均見拍攝人左手持攝影器
    材，拍攝其與被害人甲○之性交行為，且將右手放置被害人
    甲○之肚子上。此時可明顯看出該人右手之手腕並無手鍊。
    於02：42時，錄影畫面中出現浴室門為「開啟」狀態。於錄
    影時間03：00時，錄影畫面中出現浴室門為「開啟」狀態。
    拍攝人右手持攝影器材，左握住被害人甲○之右膝蓋對被害
    人甲○為性交行為。且被害人甲○仍為無意識狀態。於錄影
    時間03：29時，拍攝人左手持攝影器材，拍攝其與被害人甲
    ○之性交行為，且將右手放置被害人甲○之肚子上。此時可
    明顯看出該人右手之手腕並無手鍊，且浴室門為開啟狀態。
 (e)又原審勘驗檔名IMG_8611檔案時間00：14至01：27時，錄影
    畫面中出現浴室門均為開啟狀態。被害人甲○全祼出現錄影
    畫面中，右手放在肚子上，拍攝人右手持攝影器材，左手壓
    住被害人甲○之右大腿，對被害人甲○為性交行為。而被害
    人甲○為無意識狀態等，有原審於110 年4 月1 日檔名IMG_
    8611檔案之勘驗筆錄一份可參（參原審卷第454-457 頁）。
    洪○○對甲○乘機性交時，廁所門乃關合，已詳述如前。然
    上開檔名IMG_8611檔案之拍攝人對甲○性交時，浴室門為開
    啟，且右手未戴飾品之特徵與洪○○不同，可信檔名IMG_86
    11檔案內之對甲○為乘機性交之拍攝人非洪○○。從而，甲
    ○分別遭戴手鍊之洪○○，於浴室門關鎖時乘機性交外，另
    遭一名未戴手鍊、浴室門開啟之拍攝人乘機性交之事實，堪
    以認定。
 D、衡諸被告、洪○○歷次供述與本案案發過程，案發時間僅有
    被告與洪○○在系爭民宿內，故上開檔名IMG_8609、檔名IM
    G_8610、檔名IMG_8611內，另一名乘機性交之人即屬被告乃
    屬無疑。從而，被告於警詢及偵查中坦認與甲○有發生性行
    為一詞，與事實相符，其警詢及偵查中之自白即堪信為真實
    。
 E、至被告嗣於原審審理翻異前詞改稱:「甲在同一地方同樣狀
    態與兩人發生性行為，另一人不是我，我不知道那個人是誰
    ，我現在想起來了，那個時間點我不在那裏。我在龍磐公園
    」云云、「我認為有第三個男子在那個時間在這間民宿裡」
    云云（參原審卷第450、第458頁），而為不在場之抗辯。然
    查，另一名於浴室門開啟時之男子乃性交至射精一節，有原
    審檔名IMG_8611檔案之勘驗筆錄一份可參（參原審卷第454-
    456 頁），堪信該名拍攝者與甲○獨處，且性交時間充裕，
    本案除被告外，無人得有此機會。況果有誤入房間之他人對
    甲○乘機性交，絕更無持他人攝影機，拍攝乘機性交過程，
    而徒留犯罪事證之必要。故被告所辯，顯為狡卸之詞，毫無
    可信。被告乘甲○飲酒後毫無意識，不知抗拒時而為乘機性
    交行為，犯行明確，已堪認定。
 (3)妨害秘密部分:
 A、經原審勘驗所有錄影畫面結果均呈現甲○毫無意識癱軟於床
    上之情，有原審勘驗筆錄一份可參（參審卷第445-457 頁）
    。從而，甲○無同意被告、洪○○拍攝影片之可能，先予敘
    明。
 B、就被告獨自犯妨害秘密罪部分
    被告之歷次供述前後不一，除如附表所言以外，另其於警詢
    中自白略以：上3 樓房間時，因為比較窄，所以我背她上樓
    ，我上樓後與被害人在床上以女下男上之姿勢先接吻。. .
    . 我與被害人進房間後，我有拍攝，時間約由接吻時開始。
    機器我已經賣掉了，記憶卡隨機出售，但影像我當時有另外
    儲存」等語（參警00000000000 卷第2 頁）。而經原審勘驗
    扣案之IMG_8608錄影光碟檔00:00:14畫面，甲○衣著整齊，
    無力躺臥在民宿床面，頭髮覆蓋臉面，後有一男性右手撥開
    甲○覆蓋於臉面之頭髮，其中時間00:18 之畫面，為一男子
    右手觸碰甲○之左肩之特寫照片，有警卷所附檔名IMG_8608
    錄影光碟檔案之翻拍照片2 張及扣案光碟一片可稽（參偵查
    不公開卷第3 頁）。據上開影片特寫甲○近照，此時甲○雖
    毫無意識，然衣著整齊，床面整齊，顯為甲○甫經被告揹回
    房間內，即由被告手持GoPro Hero5 攝影機近拍所得，應堪
    認定。堪信被告於警詢初訊之自白為真，被告嗣於審理中否
    認犯行云云，均悖乎事實，毫無可信之處。被告無故利用設
    備竊錄渠與甲○性行為之身體隱私部位之事實，亦堪認定。
 C、被告與洪○○有妨害秘密之犯意聯絡部分:
    經原審勘驗扣案之IMG_8608錄影光碟檔，於錄影時間00：31
    時，畫面左上方之浴室門開啟，被告從浴室內走出來，上半
    身赤裸，下半身圍著毛巾，胸前有刺青。洪○○之左手出現
    於錄影畫面中，被告拿起床邊之東西後離開錄影畫面。於錄
    影時間00：54時，被告走向畫面左上方之浴室，洪○○將錄
    影器材置床上等情，此有原審於110 年4 月1 日之IMG_8608
    錄影光碟檔勘驗筆錄一份、警卷所附檔名IMG_8608錄影光碟
    檔案之翻拍照片2 張及扣案光碟一片可稽（參原審卷第446
    頁、偵查不公開卷第3 頁）。衡諸上開勘驗所見，被告明知
    甲○已無意識，邀約洪○○入內對甲○乘機性交，且由洪○
    ○持被告所有GoProHero5攝影機拍攝對甲○乘機性交之情節
    ，被告知之甚稔。
 D、又上開檔名IMG_8608、檔名IMG_8609、檔名IMG_8610之3 部
    影片多次明顯攝得洪○○之臉部，甚至有錄影畫面無主題（
    即錄影機放置床上未對焦），顯見洪○○非熟諳此道之人，
    故洪○○拍攝對甲○乘機性交之畫面，並交付被告，係將其
    犯罪事證交由被告持有，對洪○○僅生困擾，且毫無益處，
    堪信洪○○無自願拍攝之動機。而被告若未授意或不欲洪○
    ○拍攝渠對甲○性交過程，則被告逕行將之刪除即可，又有
    何存留上開影片之必要。衡諸本案被告出售錄影機後，尚拷
    貝影像留存，並傳送「約哥」之男子，是洪○○於原審證稱
    ：被告原本要坐在旁邊側錄我和Ａ女發生性行為，因我不願
    意，被告就將攝影機交給我，等我和Ａ女發生完關係之後他
    才出來等語（參原審卷第288 頁）。是被告與洪○○有共同
    基於攝錄他人身體隱私部分之犯意聯絡，至為灼然。被告辯
    稱洪○○未經其同意即拍攝洪○○與甲○之性交過程云云，
    嗣後改辯稱其不知道洪○○有拍攝影片云云，均屬狡卸之詞
    ，無足可採。
 (4)散布猥褻物品罪、散布竊錄之非公開活動及身體隱私部位罪
    部分：
 A、被告於原審固不否認系爭上傳攝有乘機性交甲○之隱私部位
    影片為其持有，然對於散布猥褻影像之供述如附表所示，可
    知其所辯前後不一，不足為其有利之認定。
 B、證人曾００於警詢證稱:「於106年11月至12月間與被告交往
    中。我用手機拍攝他電腦內的內容，就單純地拍攝相片而已
    ，內容是影片，但是那只有資料夾的畫面，我並沒有點進去
    看資料夾的內容。因為當時乙○○有看到，他很生氣，就把
    我手機搶走摔壞，完全無法使用」等語；於原審審理中結證
    稱: 「我沒有備份被告的性愛照片。我對於電腦的操做、備
    份不熟悉。在警方提示的性愛影片，我沒有看過」等語（參
    原審卷第302-303 頁）。而衡諸常情，本件甲○遭性侵害之
    時間為106 年9 月18日，時間適為被告與曾００交往期間，
    則證人曾００無可能發現被告與其他女子發生性交行為，尚
    於107 年4 月8 日與被告共同外出而外宿於高雄之理（曾０
    ０於該次亦遭被告強制性交之事實，業經本院以108 年度侵
    上訴字第82號判決有罪確定），是被告之前辯稱可能是曾０
    ０上傳云云，顯與常情不合。況該4 部影片均僅攝得洪○○
    之臉孔，並無攝得被告臉部影像，上傳上開影片亦無從滿足
    曾００報復之意圖，從而，證人曾００亦無上傳該等影片之
    必要。是被告上開所辯，意指系爭猥褻影片為證人曾００散
    布一節，顯屬故意誣攀圖卸之詞。從而，被告於警詢中及偵
    查初訊中坦認上傳該影片為取得其他猥褻影片之觀覽權一詞
    可採，事後所辯為卸責之詞，不足採信。
(二)綜上，本件被告所犯上開罪名，事證明確，均依法論科。
三、論罪
(一)新舊法比較：被告行為後，刑法第315條之2第1項（同條第2
    項及第3 項之罪之法定刑同第1 項）於108 年5 月29日修正
    公布，同月31日施行，修正前法定刑為「5 年以下有期徒刑
    、拘役或科或併科5 萬元以下罰金」，修正後法定刑則提高
    為「5 年以下有期徒刑、拘役或50萬元以下罰金」。經比較
    新舊法結果，修正後規定並未較有利於被告，依刑法第2 條
    第1 項前段規定，應適用被告行為時之法律即修正前刑法第
    315 條之2 第1 項、第3 項規定論處。
(二) 被告傳送竊錄其與甲及洪○○與甲性交過程之影像，內容
     係含有甲○非公開活動或身體隱私部位、裸體、性交等在
     客觀上足以刺激、滿足性慾，並令一般人感覺不堪之影片
     及截圖，核屬刑法第235 條所稱之猥褻影像、照片無訛，
     亦合於刑法第315 條之1 無故以錄影竊錄他人非公開之活
     動或身體隱私部位之內容甚明。核被告所為，係犯刑法第
     225 條第1 項之乘機性交罪、同法第315 條之1 第2 款之
     竊錄他人非公開活動及身體隱私部位罪、同法第235 條第1
     項之散布猥褻物品及同法第315 條之2 第3 項之散布竊錄
     之非公開活動及身體隱私部位罪，而應依同條第1 項之規
     定處斷。被告竊錄拍攝其與甲○性交行為之非公開活動及
     甲○之身體隱私部位之猥褻影像後，又將攝影器具交由洪
     ○○續行竊錄，先後竊錄犯行係基於同一時、地、密接而
     為，為接續犯，應以一罪論。又以一行為同時犯散布猥褻
     物品及散布竊錄之非公開活動及身體隱私部位罪，為想像
     競合犯，此部分應依刑法第55條規定，從較重之修正前散
     布竊錄之非公開活動及身體隱私部位罪1 罪處斷（最高法
     院109 年台上字第2414刑事判決意旨參照）。
(三)按法院雖不得就未經起訴之犯罪審判，然犯罪是否已經起訴
    ，應以起訴書所記載之「犯罪事實」為準，不受所載法條拘
    束，故法院於不妨害事實同一之範圍內，得自由認定事實，
    適用法律。如該「犯罪事實」已在起訴書記載明確，縱漏載
    所犯部分法條或全未記載，亦應認為已經起訴（最高法院10
    1 年度台上字第4804號判決意旨參照）。查本案起訴書之論
    罪法條欄，雖漏載被告犯刑法第315 條之2 第3 項之散布竊
    錄之非公開活動、身體隱私部位罪，惟起訴書之犯罪事實欄
    已載明被告散布其所竊錄其與甲○性交之影像，是被告此部
    分犯行應認已經起訴。
(四)被告上開所犯乘機性交、竊錄非公開活動及身體隱私部位罪
    、散布竊錄非公開活動及身體隱私部位罪共3 罪，各次犯行
    時間有別、行為互殊，顯基於個別犯意所為，應予分論併罰
    。被告與洪○○就竊錄非公開活動之妨害秘密罪部分、被告
    與姓名年籍綽號「約哥」之成年男子就所犯修正前之散布竊
    錄非公開活動及身體隱私部位罪，均有犯意聯絡、行為分擔
    ，均為共同正犯。
四、上訴論斷的理由
(一)原審就被告竊錄非公開活動之妨害秘密罪、散布竊錄非公開
    活動及身體隱私部位罪部分，認罪證明確，因而適用刑法上
    開規定，並審酌被告無視甲○身體自主權，已造成甲○心理
    上極大之苦痛，除拍攝甲○遭其乘機性交之畫面外，又提供
    錄影設備由洪○○拍攝甲○遭性交畫面，再將兩人攝得之與
    甲○之性交非公開活動及身體隱私部位上傳色情網站業者而
    散布之，毫無尊重女性身體及性自主權利，惡性重大，被告
    於審理中矢口否認犯行，供詞反覆，無中生有，毫無悔意，
    亦無與甲○和解，又為圖卸其刑責，於原審審理中之辯詞更
    影射其前女友曾００為散布系爭猥褻影片之人，牽連無辜，
    如此均非被告防禦權之適當行使，足信被告毫無悔意，兼衡
    被告智識程度及生活狀況（見原審卷第320 頁）等一切情狀
    ，量處被告上開2 罪各有期徒刑10月。另以刑法第315 條之
    3 規定，前2 條竊錄內容之附著物及物品，不問屬於犯人與
    否，沒收之，是刑法第315 條之3 規定為刑法第38條第2 項
    所指之特別規定，即應優先適用，本件拍攝甲○性交過程之
    GoPro Hero5 攝影機為被告所有一情，業據被告及洪○○供
    稱一致，從而被告儲存上開竊錄內容之GoPro Hero5 攝影機
    ，係屬供犯本案犯罪所用之物，又存有竊錄內容，自亦屬於
    竊錄內容之附著物，雖未扣案，然並無任何積極證據足資證
    明業已滅失，應依刑法第315 條之3 規定，於被告妨害秘密
    罪項下宣告沒收，並依刑法第38條第4 項規定諭知於全部或
    一部不能沒收或不宜執行沒收時追徵其價額。本院經核原審
    已敘述其認定被告此部分犯罪事實所憑之證據、理由，且原
    審之量刑已審酌前開等情及刑法第57條所列各款一切情狀，
    為其量刑責任之基礎，其認事用法皆無違誤，量刑亦稱妥適
    ，並無任何偏重不當或違法之處。被告上訴意旨否認犯罪，
    指摘原判決此部分不當，其上訴為無理由，應予駁回。
(二)原判決關於被告犯乘機性交罪部分，認此部分罪證明確，予
    以論罪科刑，固非無見；惟查：被告並未教唆洪○○犯乘機
    性交罪（理由詳後述），原判決於量處被告此部分刑度時，
    亦將被告教唆洪○○乘機性交部分，列為審酌被告惡性之事
    項，依法自有未合。被告上訴意旨否認此部分犯罪，雖為無
    理由，惟原判決此部分既有上揭之瑕疵，自應由本院就原判
    決關於被告乘機性交罪部分暨其定執行刑部分均撤銷改判。
    審酌被告無視甲○身體自主權，危害甲○身心健康及造成甲
    ○心理上極大之苦痛，被告前因妨害性自主案件經判處重刑
    ，為逃避刑責而遭通緝，復為滿足自己一己之性慾，更於
    通緝中再犯本案乘機性交罪，惡性不輕。被告於審理中矢口
    否認犯行，供詞反覆，毫無悔意，犯後態度不佳，兼衡被告
    學歷、經歷、工作及生活狀況（見本院卷第306頁）等一切
    情狀，量處被告有期徒刑5年。
(三)按數罪併罰之定應執行之刑，係出於刑罰經濟與責罰相當之
    考量，為一種特別的量刑過程，定應執行刑之宣告，乃對行
    為人本身及所犯各罪之總檢視，除應考量行為人所犯數罪反
    應出之人格特性，並應權衡審酌行為人之責任與整體刑法目
    的及相關刑事政策，在量刑權之法律拘束性原則下，採限制
    加重原則，資為量刑裁量權之外部界限，並應受比例原則、
    平等原則、責罰相當原則、禁止重複評價原則等內部界限之
    支配，使以輕重得宜，罰當其責，以區別數罪併罰與單純數
    罪之不同。本院酌量被告以上所犯各罪，犯罪時間均集中在
    106 年9 月間，且係對同一女子為之，故就被告上開撤銷改
    判部分所處之刑，與駁回上訴部分所處之刑，定應執行刑為
    有期徒刑6 年2 月。
五、被告聲請勘驗其下體與光碟影片未露面之性侵者之下體特徵
    是否相符，及可以證明其不在場之證人要傳喚作證、其警偵
    自白非出於任意性等事由，聲請再開辯論等情，本院認被告
    上開犯罪證據甚為明確，無再為無益調查之必要。
參、被告被訴教唆乘機性交無罪部分
一、公訴意旨略以：被告於上開時地乘機性交甲○得逞後，另基
    於教唆乘機性交之犯意，邀約洪○○進入上開房間，向洪○
    ○表示「甲○很開放，可以跟甲○發生性關係」等語，以此
    方式教唆洪○○對甲○為性交行為，使洪○○萌生乘機性交
    犯意，明知甲○已酒醉而陷於不知且不能抗拒之狀態，仍以
    生殖器插入甲○陰道來回抽動之方式為性交行為一次。因認
    被告涉犯法第29條第1 項、225 條第1 項教唆乘機性交之罪
    嫌。
二、按犯罪事實應依證據認定之，無證據不得認定犯罪事實；不
    能證明被告犯罪者，應諭知無罪之判決，刑事訴訟法第154
    條第2 項、第301 條第1 項分別定有明文。又認定不利於被
    告之事實，須依積極證據，苟積極證據不足為不利於被告事
    實之認定時，即應為有利於被告之認定，更不必有何有利之
    證據；且被告否認犯罪所持之辯解縱屬不能成立，仍非有積
    極證據足以證明其犯罪行為，不能遽為有罪之認定；而認定
    犯罪事實所憑之證據，雖不以直接證據為限，間接證據亦包
    括在內，然而無論直接或間接證據，其為訴訟上之證明，須
    於通常一般之人均不致有所懷疑，而得確信其為真實程度者
    ，始得據為有罪之認定，倘其證明尚未達此一程度，而有合
    理懷疑存在時，事實審法院復就其心證上理由予以闡述，敘
    明其如何無從為有罪之確信，因而為無罪之判決，尚不得任
    意指為違法，此分別有最高法院30年上字第816 號判例、30
    年上字第1831號判例、76年台上字第4986號判例可資參照。
三、本件公訴人認被告涉有上開教唆乘機性交罪嫌，係以被告於
    警詢、偵查中之供述，暨證人洪○○於警詢、偵查中之證述
    ，並有洪○○對甲○為乘機性交之影片光碟，為其主要論據
    。惟訊據被告堅詞否認有上開犯行，辯稱：我沒有教唆洪○
    ○乘機性交甲○，我只是叫他進來房間幫我們換床單等語。
    被告辯護人為其辯稱：洪○○並未因被告之唆使而對甲○產
    生乘機性交之犯意，洪○○係因見甲○未穿衣服而產生衝動
    ，非被告所唆使等語。經查：
(一)被告於警偵時均否認有教唆洪○○對甲○為乘機性交之行為
    ，均辯稱是洪○○想與甲○為性交行為，我要洪○○自己去
    問甲○願不願意等語。查依據洪○○上開之證詞及上開影片
    勘驗結果，洪○○進入前開房間時，甲○已呈泥醉之狀態，
    故被告辯稱其要洪○○自己問甲○是否同意性交一節，雖與
    事實不符，然被告是否有教唆洪○○對甲○為乘機性交行為
    ，仍應要有積極證據證明之。
(二)查證人洪○○於警詢時固證稱：我進到房間後，看到被害人
    躺在床上，被告說我可以和甲○發生性關係，我跟被告說要
    甲○願意我才願意，被告有向甲○詢問，甲○有發出「嗯、
    嗯」聲音，被告告訴我甲○願意了，但我不知道是不是真的
    可以，被告有說甲○比較開放等語（參警卷第10頁正背面）
    。於偵查中亦證稱：我沒有問甲○是否願意發生性關係，是
    被告幫我問的，被告問甲○，甲○「嗯」了一聲，被告進廁
    所後，我又問甲○可以嗎，甲○也發出「嗯」的聲音，當下
    被自己好色心態誤導，且太衝動，才決定相信甲○的反應是
    同意的，在一般的情況下，會認定甲○並不是有意識的同意
    等語（參偵一卷第9 至15頁），另證稱：被告一直跟我講甲
    ○可以發生性關係，叫我進去房間，我進去後，看到現場甲
    ○沒有穿衣服躺在床上，所以我就產生衝動等語（參偵二卷
    第181 至182 頁），另於原審審理時結證稱：「（你在二樓
    是乙○○主動下來帶你上去看這個女生很開放，你剛剛的意
    思是要叫你跟她發生關係，還是你本身也想跟這個女生發生
    關係？）是」、「（你本身也想？）因為本身在民宿待太久
    本來就有這樣的衝動，但不是遇到每個女生都這樣，是剛好
    乙○○有提到這個女生」、「（剛好乙○○覺得這個女生很
    開放，你也覺得可以跟這個女生發生關係，是否如此？）是
    」、「（你想要跟這個女生發生關係是乙○○叫你去做的，
    還是你自己本身也想做？）看到她全裸在床上之後有衝動想
    要做」（參原審卷第296 至297 頁）。綜合上開證人洪○○
    於警詢、偵查、原審先後之證述，可知洪○○於進入上開房
    間後，見甲○全裸躺在床上，即有與甲○發生性交之犯意，
    被告又假意詢問甲○是否同意，洪○○亦明知甲○當時並未
    有同意之意識，故意將錯就錯，而乘機與甲○性交，應可認
    定。
(三)按刑法教唆犯係以被教唆者原無犯罪意思，由教唆者之教唆
    始起意實施犯罪行為，為其成立要件。依上開證人洪○○之
    證述，可知洪○○見甲○全裸躺在床上，即已產生對甲○乘
    機性交之犯意，再加上被告之慫恿，進而對甲○為乘機性交
    之犯行，故洪○○對甲○為乘機性交犯意之產生，並非起因
    於被告教唆所致，被告此部分所為，核與教唆犯構成要件不
    符，自難以教唆犯論罪。
四、綜上所述，公訴人所持之前開論據，均無法採為認定被告有
    此部分教唆乘機性交證據。此外，本院依卷內現存全部證據
    ，復查無其他證據足資認定被告確有檢察官所起訴之教唆乘
    機性交之犯行，即屬不能證明被告此部分犯罪，揆諸前開說
    明，自應為被告無罪之諭知。原審未詳為推求，就被告被訴
    教唆乘機性交之部分，遽為論罪科刑之判決，即有未恰；被
    告執此聲明上訴，指摘原判決此部分不當，為有理由，應由
    本院將原判決關於被告教唆乘機性交之部分撤銷改判，並為
    被告此部分無罪之判決。
肆、原審同案被告洪○○業經原審判處罪刑確定，自不予論列。
據上論結，應依刑事訴訟法第368 條、第369 條第1 項前段、第
364條、第299條第1項、第301條第1項，判決如主文。
本案經檢察官郭姿吟提起公訴，檢察官黃彩秀到庭執行職務。
中    華    民    國   110    年    11    月    2     日
                  刑事第六庭    審判長法  官  李政庭
                                      法  官  蕭權閔
                                      法  官  王光照
以上正本證明與原本無異。
妨害秘密罪部分不得上訴。
其餘部分如不服本判決應於收受本判決後20日內向本院提出上訴
書狀，其未敘述上訴理由者，並得於提起上訴後20日內向本院補
提理由書狀（均須按他造當事人之人數附繕本）「切勿逕送上級
法院」。
中    華    民    國   110    年    11    月    2     日
                                      書記官  周青玉
 
 
附錄本判決論罪科刑法條：
中華民國刑法第225條
（乘機性交猥褻罪）
對於男女利用其精神、身體障礙、心智缺陷或其他相類之情形，
不能或不知抗拒而為性交者，處 3 年以上 10 年以下有期徒刑
。
對於男女利用其精神、身體障礙、心智缺陷或其他相類之情形，
不能或不知抗拒而為猥褻之行為者，處 6 月以上 5 年以下有期
徒刑。
第 1 項之未遂犯罰之。
中華民國刑法第235條
散布、播送或販賣猥褻之文字、圖畫、聲音、影像或其他物品，
或公然陳列，或以他法供人觀覽、聽聞者，處2 年以下有期徒刑
、拘役或科或併科9 萬元以下罰金。
意圖散布、播送、販賣而製造、持有前項文字、圖畫、聲音、影
像及其附著物或其他物品者，亦同。
前二項之文字、圖畫、聲音或影像之附著物及物品，不問屬於犯
人與否，沒收之。
中華民國刑法第315條之1
（妨害秘密罪）
有下列行為之一者，處 3 年以下有期徒刑、拘役或 30 萬元以
下罰金：
一、無故利用工具或設備窺視、竊聽他人非公開之活動、言論、
    談話或身體隱私部位者。
二、無故以錄音、照相、錄影或電磁紀錄竊錄他人非公開之活動
    、言論、談話或身體隱私部位者。
修正前中華民國刑法第315條之2
意圖營利供給場所、工具或設備，便利他人為前條之行為者，處
5 年以下有期徒刑、拘役或科或併科5 萬元以下罰金。
意圖散布、播送、販賣而有前條第 2 款之行為者，亦同。
製造、散布、播送或販賣前二項或前條第 2 款竊錄之內容者，
依第 1 項之規定處斷。
前三項之未遂犯罰之。
 
 
附表:被告之供述
┌──┬────┬──────┬──────┬─────┐
│編號│供述時間│乘機性交    │妨害秘密    │散布猥褻物│
│    │        │            │            │品        │
├──┼────┼──────┼──────┼─────┤
│1   │107 年5 │甲○走路搖晃│1.被告乙○○│將前開完整│
│    │月21日警│。被告乙○○│  有拍攝影片│影片傳給約│
│    │詢      │背甲○上樓。│  ，拍到與甲│哥大陸色情│
│    │（警    │我當天生殖器│  ○性交行為│網站管理者│
│    │00000000│有插入甲○陰│  至甲○快吐│。        │
│    │300 卷第│道，但沒有射│  時就關機。│          │
│    │1-3頁） │精，因為甲○│2.GoProHer  │          │
│    │        │嘔吐了。    │  o5攝影機是│          │
│    │        │            │  伊交付洪○│          │
│    │        │            │  ○拍攝。  │          │
├──┼────┼──────┼──────┼─────┤
│2   │107 年5 │有發生性行為│我同意讓洪○│影片傳給大│
│    │月21日偵│，甲○吐了後│○拿我的攝影│陸的約哥。│
│    │查中    │停止。      │機錄影，因為│目的以一換│
│    │（他卷第│            │甲○沒有拒絕│多，想看一│
│    │17-21 頁│            │，但錄影與上│些網站上比│
│    │）      │            │傳均沒有經甲│較少見的影│
│    │        │            │○同意。    │片。      │
├──┼────┼──────┼──────┼─────┤
│3   │107 年7 │並未經甲○同│因一時興起拍│影片我沒有│
│    │月24日上│意即與甲○發│攝甲○與他人│傳給任何人│
│    │午9 時47│生性行為。吐│性交影片。  │。之前上傳│
│    │分偵查中│完才沒有意識│            │的是下載的│
│    │（偵5775│。          │            │日本A 片。│
│    │號卷第27│            │            │懷疑是前女│
│    │-32頁） │            │            │友上傳的。│
│    │（偵5658│            │            │          │
│    │卷一第33│            │            │          │
│    │-43頁） │            │            │          │
├──┼────┼──────┼──────┼─────┤
│4   │107 年11│被害人無法走│妨害秘密認罪│性愛影片不│
│    │月8 日上│上樓，我背A │。          │是我上傳的│
│    │午10時39│女上樓，到房│當天晚上有接│。        │
│    │分偵查中│間被害人站在│吻、撫摸且有│          │
│    │（有具結│廁所旁邊，然│攝影。      │          │
│    │）      │後坐在床上。│洪○○與A 女│          │
│    │（偵5775│當時甲○還有│發生性行為時│          │
│    │號卷第47│意識，還有性│有拍攝影片，│          │
│    │-53 頁）│交甲○就吐了│被告乙○○拍│          │
│    │        │。. . . 是隔│到一半，甲○│          │
│    │        │天凌晨3 、4 │吐了，順便放│          │
│    │        │點才發生性行│在床頭。洪○│          │
│    │        │為。        │○看到，要洪│          │
│    │        │            │○○試看看畫│          │
│    │        │            │質。拍攝影片│          │
│    │        │            │前被告乙○○│          │
│    │        │            │沒有問過甲  │          │
│    │        │            │○。（＊錄影│          │
│    │        │            │機是乙○○交│          │
│    │        │            │給洪○○的，│          │
│    │        │            │非放在床頭。│          │
│    │        │            │  ）        │          │
├──┼────┼──────┼──────┼─────┤
│5   │108 年5 │同上        │當天沒有拍攝│          │
│    │月10日上│            │影片。      │          │
│    │午10時11│            │過一個星期有│          │
│    │分偵查中│            │口交才有拍攝│          │
│    │（偵5658│            │影片。      │          │
│    │卷二第73│            │            │          │
│    │-77 頁）│            │            │          │
├──┼────┼──────┼──────┼─────┤
│6   │108 年12│            │            │懷疑性愛影│
│    │月19日下│            │            │片為前女友│
│    │午2 時38│            │            │曾００上傳│
│    │分偵查中│            │            │。        │
│    │（偵5658│            │            │          │
│    │卷二第  │            │            │          │
│    │151-158 │            │            │          │
│    │頁）    │            │            │          │
├──┼────┼──────┼──────┼─────┤
│7   │109 年7 │當天沒有對A │1.我沒有拍照│我沒有上傳│
│    │月9 日下│女為性交行為│  錄影。    │是曾００傳│
│    │午2 時40│，因為雙方都│2.洪○○是自│到網路上的│
│    │分原審準│很醉。是案發│  己拿我的Go│。        │
│    │備程序  │後兩三天我們│  ProHero5攝│          │
│    │        │在我恆春租屋│  影機拍照錄│          │
│    │        │處發生１次合│  影的，沒有│          │
│    │        │意的性行為。│  經過我的同│          │
│    │        │            │  意。      │          │
├──┼────┼──────┼──────┼─────┤
│8   │110 年4 │1.洪○○與A │否認        │否認      │
│    │月1 日再│女發生性行為│            │          │
│    │開辯論  │時，我在廁所│            │          │
│    │        │，門關著（參│            │          │
│    │        │原審卷第444 │            │          │
│    │        │頁）。      │            │          │
│    │        │2.後改稱:洪 │            │          │
│    │        │○○、另一名│            │          │
│    │        │男子對甲○乘│            │          │
│    │        │機性交時，我│            │          │
│    │        │在龍磐公園（│            │          │
│    │        │參原審卷第  │            │          │
│    │        │450-451 頁）│            │          │
│    │        │3.後改稱: 於│            │          │
│    │        │浴室門開著或│            │          │
│    │        │關著與甲○發│            │          │
│    │        │生性行為的，│            │          │
│    │        │都不是我。（│            │          │
│    │        │參原審卷第  │            │          │
│    │        │458 頁）。  │            │          │
└──┴────┴──────┴──────┴─────┘